【裁判字號】    92,上易,2633
【裁判日期】    921028
【裁判案由】    竊盜
【裁判全文】
臺灣高等法院刑事判決                          九十二年度上易字第二六三三號
    上  訴  人
    即  被  告  甲○○
右上訴人即被告因竊盜案件，不服臺灣板橋地方法院九十二年度易緝字第一一四號，
中華民國九十二年七月三十一日第一審判決（起訴案號：臺灣板橋地方法院檢察署八
十八年度偵字第二二二三七號），提起上訴，本院判決如左：
    主  文
上訴駁回。
    事  實
一、甲○○曾有竊盜、傷害致死、偽造文書等案件前科（均未構成累犯），仍不思悔
    改，與邵招治原為男女朋友關係，並時常駕駛邵招治所有之ＢＣ－八五○六（原
    審誤載為ＢＣ－八○六五，應予更正）號自小客車，因而手頭上留有該車之備用
    鑰匙，嗣雙方於民國（下同）八十八年三月間分手。甲○○於八十八年七月二日
    上午九時三十分許，在臺北縣永和市○○路八九號前，因見邵招治所有之該小客
    車停放該處，竟意圖為自己不法之所有，以備用鑰匙行竊該車，得手後，即供己
    使用，嗣於同年月十一日十八時三十分許（原審誤載為晚上十九時，應予更正）
    ，適乙○○前往台北縣八里鄉竹林寺參拜，行經臺北縣五股鄉○○路二四號處發
    現該車，而報警處理。警方並於車上前右座下發現有袋子一只，袋內有甲○○之
    黑色帽一頂子、深藍色夾克一件、布繩一條、木棍一支、望眼鏡一部等物，始循
    線偵悉上情。
二、案經被害人乙○○訴由臺北縣政府警察局蘆洲分局報請臺灣板橋地方法院檢察署
    檢察官偵查起訴。
    理  由
一、訊據上訴人即被告甲○○矢口否認有何竊盜之犯行，辯稱：其與乙○○原為男女
    朋友關係，於八十八年三月間分手（被告於本院審理中陳稱是於八十九年三月間
    與乙○○分手云云，顯非實在），而置放該車之衣物，應係其等交往期間所放置
    ，其並未行竊該車云云。
二、經查，右揭被告行竊上述自用小客車之事實，業據告訴人邵招治於警訊及偵查中
    及原審均指訴甚詳，而查，被告於原審及本院審理時亦自承上開自用小客車上之
    衣物確係其所有不虛（見原審及本院審判筆錄），則查，觀諸偵查卷附現場照片
    之內容，被告之衣物係置放在駕駛座旁之座位，有照片八幀附於偵查卷可參，而
    該駕駛座旁之座位，依常情顯係供駕駛該車之人使用，是被告應有使用該車之情
    無訛，則被告與告訴人既早於八十八年三月間即已分手，衡情告訴人自不可能仍
    允由被告使用該車，亦不會任由其將衣物置放在上述自用小客車上，又查經於該
    車上發現之被告物品黑色帽一頂子、深藍色夾克一件、布繩一條、木棍一支、望
    遠鏡一部等物，數量不少，衡情實係被告駕駛該車，暫時放置於該車上至明。另
    查被告自承與被害人分手前，有經常駕駛系爭車輛屬實，即此，其當係使用該車
    之備用鑰匙行竊該車至明。此外，復有車籍作業系統－查詢認可資料一件附於偵
    查卷可按，綜上所述，被告前開所辯，應係事後圖卸之詞，尚難採信。至於被告
    辯稱：其與被害人分手後，即前往久興貨運公司上班，於八十八年四月間離職，
    改前去承洲起重公司上班，於八十九年八月間離職後，就前往台中市大城鄉擔任
    修復鋼琴工作，直至九十一年十月間，才轉往高雄市螞蟻雄兵通運公司上班，上
    班正常，又有固定收入，怎可能偷竊被害人之車輛云云。然查觀之被告所述數個
    工作地點，僅其中「承洲起重公司」與本件竊盜案件之時間有所關連，其餘部分
    與本件無涉。經本院依照被告答辯狀所書寫之「承洲起重公司」地址即台北縣新
    莊市○○路○段四八八號十一樓寄送查詢函件，但因查無此址，經郵務機關退回
    ，另查，縱被告確實於前揭時間有在「承洲起重公司」任職屬實，然亦與其是否
    涉嫌竊取被害人所有之車輛，二者間並無相互不能並存之關係，是以被告尚難執
    此為有利於其之證據方法。又查被告所稱「承洲起重公司」之地址即台北縣新莊
    市○○路○段四八八號十樓，與被害人發現失車之地點即臺北縣五股鄉○○路二
    四號，二者地理位置相近，適足作為不利於被告證據。本件事證已臻明確，被告
    犯行堪予認定。
三、核被告所為，係犯刑法第三百二十條第一項之竊盜罪。爰審酌被告之素行，與其
    目的、行竊所生危害及其犯後態度不佳否認犯行等一切情狀，量處有期徒刑四月
    ，而被告犯罪後刑法第四十一條，已於九十年一月十日公布修正，並於同年月十
    二日實施，比較新舊法之規定，以裁判時之新法較有利於被告，依刑法第二條第
    一項前段規定，應適用裁判時修正後之刑法第四十一條規定，並諭知易科罰金之
    折算標準，以示懲儆。原審判決除於論結法條欄漏未引據罰金罰鍰提高標準條例
    第一條前段，應予補充更正外，其餘部分認事用法俱無違誤，量刑亦稱允恰。被
    告上訴否認犯罪，為無理由，應予駁回。
四、據上論斷，應依刑事訴訟法第三百六十八條，判決如主文。
本案經檢察官郭啟東到庭執行職務。
中      華      民      國    九十二    年      十      月     二十八   日
                              臺灣高等法院刑事第九庭
                                  審判長法  官  李  文  成
                                        法  官  洪  曉  能
                                        法  官  周  盈  文
右正本證明與原本無異。
不得上訴。
                                        書記官  余  姿  慧
中      華      民      國    九十二    年      十      月     二十八   日
附錄：本案論罪科刑法條全文
刑法第三百二十條
意圖為自己或第三人不法之所有，而竊取他人之動產者，為竊盜罪，處五年以下有期
徒刑、拘役或五百元以下罰金。
意圖為自己或第三人不法利益，而竊佔他人之不動產者，依前項之規定處斷。
前二項之未遂犯罰之。


司法院資訊處製作；財團法人民間司法改革基金會備份。
